Inventaris van het archief van het Christen Democratisch Appèl (CDA), (1970) 1980-1988 (1991)
Nationaal Archief, Den Haag
Christen Democratisch Appèl (CDA): Partij
CDA, 1980-1988
1970-1991
merendeel 1980-1988
I26129
84.70 meter; 3142 inventarisnummers.
Normale geschreven, getypte en gedrukte documenten, geen bijzondere handschriften.
Nationaal Archief, Den Haag
CDA-Vrouwenberaad
Christen Democratisch Appèl
Christen Democratisch Appèl, Tweede Kamer Fractie
Christen Democratisch Jongeren Appèl
Stichting Wetenschappelijk Instituut van het CDA
De stukken in dit archief zijn afkomstig uit het partij-archief van het Christen Democratisch Appèl van oktober 1980 tot 1986. Het archief bevat onder andere vergaderstukken van het partijbestuur, het dagelijks bestuur en de partijraad. Voorts stukken van het politieke secretariaat van het CDA, stukken betreffende de verkiezingscomités en het Vrouwenberaad van het CDA en stukken uit het archief van het Christen Decmocratisch Jongeren Appèl.
Archiefvorming
Geschiedenis van het archiefbeheer
In 1991 werden de archiefstukken naar het Algemeen Rijksarchief overgebracht.
De rechtstitel is (nog) onbekend
Inhoud en structuur van het archief
2.19
Selectie en vernietiging
Vernietigingslijst
Deze lijst geeft alleen de stukken die in het archief werden aangetroffen na overbrenging naar het Algemeen Rijksarchief.
Ingekomen reclamemateriaal en aanbevelingen van reclamebureau's en andere leveranciers, waarop niet nader is ingegaan.
Berichten van aan- of afwezigheid bij vergaderingen, conferenties, manifestaties, soms in enquêtevorm geordend.
Adreslijsten, mededelingen van adreswijziging, verzendlijsten.
Ingekomen stukken van de fractie en van de Tweede Kamer der Staten Generaal waarop niet nader is ingegaan of die als documentatie aan de correspondentie is toegevoegd.
N.B. Het archief van de fractie wordt volledig bewaard.
Stukken betreffende verkiezingscampagnes.
Bewijsnummers van kranten, waarin CDA-advertenties zijn geplaatst.
Verkiezingsuitslagen, gepubliceerd door het A.N.P., knipselkranten, verspreid door de R.V.D. of voorlichtingsdiensten van ministeries, Kamerstukken.
Verzoeken om spreekbeurten waarop niet nader is ingegaan.
Niet vastgestelde reisroosters, spreekroosters, sprekerslijsten, busroutes en spoorboekjes met de daarbij behorende correspondentie; individuele roosters en instructies voor de uitvoering van vastgestelde scenario's.
Verzoeken om sprekers.
Oproepen aan individuen om zich aan agenda's van campagnes te houden.
Stukken van afdelingen van het C.D.A.: C.D.J.A., Vrouwenberaad.
Correspondentie over aanmelding en opzegging van lidmaatschap.
Correspondentie over contributiebetalingen.
Ingekomen pamfletten, adressen en circulaires waarop niet nader is ingegaan.
N.B. Circulaires en organen van het Ministerie van Welzijn, Volksgezondheid en Cultuur blijven voorlopig buiten het partijarchief bewaard als "grijze stukken" van het ministerie.
Stukken van redacties van tijdschriften, brochures en rapporten.
Correspondentie over abonnementen, verzendingen en verkoop
Correspondentie over de aanbieding en verspreiding van rapporten en brochures
Correspondentie over de uitvoering van drukopdrachten.
Inhoudelijk goedgekeurde voorstukken van teksten die zich in druk in het archief bevinden, druk- en lay-outproeven.
Stukken van de afdeling Kader en Vorming.
Correspondentie over spreekbeurten en cursussen volgens vastgestelde roosters, met uitzondering van het cursusmateriaal.
Aanwijzingen voor de gebruiker
Openbaarheidsbeperkingen
Volledig beperkt openbaar (B). Tot 1 januari 2016 is voor raadpleging toestemming vereist van het partijbestuur van het CDA.
Materiële beperkingen
Aanvraaginstructie
Openbare archiefstukken kunnen online worden aangevraagd en gereserveerd. U kunt dit ook via de terminals in de studiezaal van het Nationaal Archief doen. Om te kunnen reserveren dient u de volgende stappen te volgen:
U maakt een profiel aan op www.gahetna.nl, en logt vervolgens in
Via de archiefinventaris (alleen de beschrijvingen met rode nummers) selecteert u het gewenste archiefstuk door op de knop 'Reserveren' te klikken
In het volgende scherm geeft u aan op welke dag u het archiefstuk wilt inzien
Indien u zich bevindt in de studiezaal en een tafelnummer heeft ontvangen kunt u dit nummer vermelden. Als u geen tafelnummer heeft kunt u tafelnummer 777 laten staan
Vervolgens bevestigt u uw reservering door deze te versturen.
Verwant materiaal
Beschikbaarheid van kopieën
Afgescheiden archiefmateriaal
17 2.19.105 164
70 2.19.105 165
71 2.19.105 163
82 2.19.105 148
83 2.19.105 150
84 2.19.105 151
85 2.19.105 154
86 2.19.105 153
87 2.19.105 156
88 2.19.105 155
89 2.19.105 149
91 2.19.105 157
95 2.19.105 152
125 2.19.105 158
126 2.19.105 160
127 2.19.105 159
128 2.19.105 167
198 2.19.105 162
335 2.19.105 166
337 2.19.105 161
355 2.19.105 183
356 2.19.105 184
376 2.19.105 167
412 2.19.105 185
413 2.19.105 187
414 2.19.105 176
415 2.19.105 186
416 2.19.105 178
435 2.19.105 172
444 2.19.086 323
472 2.19.086 323
479 2.19.105 169
499 2.19.105 179
500 2.19.105 177
517 2.19.105 174
518 2.19.105 173
521 2.19.105 175
547 2.19.105 179
548 2.19.105 181
577 2.19.105 170
578 2.19.105 182
582 2.19.105 168
583 2.19.105 198
584 2.19.105 199
585 2.19.105 200
586 2.19.105 190
587 2.19.105 193
588 2.19.105 191
589 2.19.105 195
590 2.19.105 192
591 2.19.105 196
592 2.19.105 197
593 2.19.105 189
594-595 2.19.105 201
596 2.19.105 202
760 2.19.105 171
Verwante archieven
De stukken van het partijarchief tot aan de oprichting zijn beschreven in de lijst met het codenummer 2.19.105.
Beschrijving van de series en archiefbestanddelen
- Archief van het algemeen secretariaat., 1.
  - B1: Agenda's, 1981-1984.; 474
  - B1: Correspondentie Opzeggingen, Okt-dec 1980.; 63
  - B1: Correspondentie, Okt 1980-mrt 1981.; 62
  - B1: Correspondentie, Apr - sep 1981.; 471
  - B1: Correspondentie, Jan-mei 1983.; 215
  - B1: Correspondentie, Jun-nov 1983.; 216
  - B1: Correspondentie, Dec 1983.; 217
  - B1: Correspondentie, Mei-dec 1984.; 536
  - B1: Correspondentie, Juli 1985 - 15 april 1986.; 438
  - B1: Organisatie, 1984-1985.; 445
  - B1-B5: Correspondentie, Maart 1981.; 172
  - B1-B5: Correspondentie, Apr-mei 1981.; 173
  - B1-B5: Correspondentie, Jun-jul 1981.; 174
  - B1-B5: Correspondentie, Aug-sep 1981.; 175
  - B1-B5: Correspondentie, Nov-dec 1981.; 176
  - B1-B5: Correspondentie. 1982 A-F., 177
  - B1-B5: Correspondentie. 1982 G-L., 178
  - B1-B5: Correspondentie. 1982 M-R., 179
  - B1-B5: Correspondentie. 1982 S-Z., 180
  - B1-B5: Correspondentie. 1983 A-C., 182
  - B1-B5: Correspondentie. 1983 D-Ha., 183
  - B1-B5: Correspondentie. 1983 He-L., 184
  - B1-B5: Correspondentie. 1983 M-Si., 185
  - B1-B5: Correspondentie. 1983 Sj-Z., 186
  - B5: Correspondentie 1984, A-D., 888
  - B5: Correspondentie 1984, E-N., 889
  - B5: Correspondentie 1984, O-Z., 890
  - B5: Correspondentie 1985, A-E., 891
  - B5: Correspondentie 1985, F-K., 892
  - B5: Correspondentie 1985, L-Q., 893
  - B5: Correspondentie 1985, R-Z., 894
  - B5: Agenda, 1981, 1983, 1984.; 476
  - B5: Gravamen-commissie, 1981-1983.; 378
  - B5: Kabinetsformatie Van Agt II: reacties pro en contra, 1981.; 10
  - B5: Kabinetsformatie Van Agt II: opzeggingen van het lidmaatschap van ontevreden CDA-leden, 1981.; 7
  - B5: Kabinetsformatie Van Agt II: reacties pro en contra, 1981.; 9
  - B5: Wet gelijke behandeling, 1982.; 181
  - B7: Politiek topberaad (eigen archiefstukken), 1981-1983.; 464
  - B7: Politiek topberaad: stukken ter tafel, 1984-1986.; 535
- Archief van het partijbestuur, 2.
  - C: Afvaardigingen in het bestuur van het CDA, 1980.; 427
  - C: Agenda en indelingscode, 1984.; 485
  - C: Agenda en archiefcode, 1982, 1983.; 554
  - C: Commissie Binnenscheepvaart., 556
  - C: Concepten van circulaires, 1986.; 379
  - C: Dagelijks bestuur, bezoeken aan kamerkringen en provinciale afdelingen, 1984-1985.; 487
  - C: Partijbestuur. Correspondentie, Mrt-okt 1981.; 192
  - C: Partijbestuur. Vergaderstukken, Sep-dec 1981.; 193
  - C: Partijbestuur. Vergaderstukken, Okt 1980-jan 1981.; 190
  - C: Partijbestuur. Vergaderstukken, Jan-mrt 1983.; 196
  - C: Partijbestuur. Vergaderstukken, apr-aug 1983.; 197
  - C: Partijbestuur. Vergaderstukken, Feb-sep 1981.; 191
  - C: Stukken Bukman over de kabinetsformatie Van Agt II, 1981.; 201
  - C: Stukken van Bukman en Smit, Aug-okt 1982.; 194
  - C/D14: Partijraad, 1981; 558
  - C/D14: Partijraad, 5-6 maart 1982.; 798
  - C1.01: Perscorrespondenten, 1981.; 164
  - C1: Algemeen, 1983 sep - 1984 nov.; 483
  - C1: Algemeen, 1984 dec - 1986.; 484
  - C1: Brede staf, 1985-1986.; 581
  - C1: Correspondentie, 1982 jan-mrt.; 165
  - C1: Correspondentie, 1982 apr-jul.; 166
  - C1: Correspondentie, 1982 Aug-dec.; 167
  - C1: Correspondentie, 1982, algemeen.; 168
  - C1: Correspondentie hr. Smits., Jan-jun 1985.; 493
  - C1: Kamer van bindend adviseurs, kwestie Kok (=vervanging partijbestuursleden in 's-Hertogenbosch), 1982.; 526
  - C1: Kamer van bindend adviseurs, algemeen, 1982-1984.; 525
  - C1: Partijconferenties, 1978-1983.; 353
  - C1: Partijraden en congressen, 1980-1982.; 338
  - C2: Fonds wetenschappelijk instituut, 1986-1987.; 488
  - C2: Stichting fonds studiecentrum, 1982-1983.; 406
  - C2: Stichting Fonds Wetenschappelijk Instituut, studiedocumentatie, 1984.; 433
  - C3: Presidium, vergaderstukken, Okt-dec 1980.; 148
  - C3: Presidium, vergaderstukken, Jan-aug 1981.; 149
  - C3: Presidium, vergaderstukken, Jan-mei 1981.; 150
  - C3: Presidium, vergaderstukken, Jan-mei 1982.; 151
  - C3: Presidium, vergaderstukken, Jun 1982-feb 1983.; 152
  - C3: Presidium, vergaderstukken, Mrt-sep 1983.; 153
  - Correspondentie van het presidium, 1980-1981.; 916
  - C3: Toetsingscommissie nevenfuncties parlementsleden, 1981.; 576
  - C3: Toetsingscommissie nevenfuncties parlementsleden, 1981-1985.; 571
  - C4: Bestuur, stukken M. Smits, 1982.; 146
  - C4: Bestuursweekend in Noordwijkerhout, 1980.; 147
  - C4: Dagelijks bestuur, correspondentie, 1980-1981.; 137
  - C4: Dagelijks bestuur, vergaderingen, Okt 1980-jan 1981.; 138
  - C4: Dagelijks bestuur, vergaderingen, Feb-dec 1981.; 139
  - C4: Dagelijks bestuur, vergaderingen, Jan-jul 1982.; 140
  - C4: Dagelijks bestuur, vergaderingen, Aug-dec 1982.; 141
  - C4: Dagelijks bestuur, vergaderingen, Jan-jun 1983.; 142
  - C4: Dagelijks bestuur, vergaderingen, Jul-dec 1983.; 143
  - C4: Dagelijks bestuur, Jan - jun 1984.; 404
  - C4: Dagelijks bestuur, Jul - dec 1984.; 405
  - C4: Dagelijks bestuur, 1985.; 408
  - C4: Dagelijks bestuur, Jan - aug 1986.; 482
  - C4: Dagelijks bestuur, nader, December 1980.; 144
  - C4: Dagelijks bestuur, nader, Jan-aug 1981.; 145
  - C4: Dagelijks bestuur, originelen op nummer, 1985.; 439
  - C4: Dagelijks bestuur, correspondentie, 1986.; 486
  - C4: Presidium, resumés van verslagen, 1981-1983.; 371
  - C4: Presidium, Jan-jun 1984.; 354
  - C5/C6: Kamerkringen, diversen, 1986.; 431
  - C6: Partijraad, 1981-1982.; 187
  - C6: Partijraad, vergaderstukken, 1982.; 169
  - C6: Partijraad, vergaderstukken, Okt 1982-feb 1983.; 202
  - C6: Partijraad, vergaderstukken, 1983.; 170
  - C6: Partijraad, vergaderstukken, 1983.; 171
  - C8: Originelen, 1986.; 424
  - C8: Partijberaad, vergaderstukken, Apr-aug 1982.; 195
  - C8: Partijbestuur, agenda's en besluiten, Nov 1982-mrt 1983.; 351
  - C8: Partijbestuur, correspondentie originelen A-Z. en agenda, 1985.; 403
  - C8: Partijbestuur, 1984.; 430
  - C8: Partijbestuur, geagendeerde correspondentie, 1985; 423
  - C8: Partijbestuur, Jan - nov 1985.; 407
  - C8: Partijbestuur, Jan - sep 1986.; 422
  - C8: Partijbestuur, Nov - dec 1986.; 420
  - C8: Partijbestuur: amendementen verkiezingsprogram Uitzicht door kamerkringen, 1985.; 409
  - C10: Bestuursweekend in Brummen, 1982.; 162
  - C12: Commissie van beroep, ter kennis gebrachte zaken, 1982-1984.; 389-390
    - Bestanddeel 1, 389
    - Bestanddeel 2, 390
  - C12: Commissie van beroep, 1982.; 163
  - C12: Commissie van beroep, vergaderstukken en correspondentie, 1982-1984.; 391
  - C12: Commissie van beroep, correspondentie A-Z, 1983.; 325
  - C12: Commissie van beroep, correspondentie, 1985.; 429
  - C15: Bestuursweekend in Veldhoven, Oktober 1981.; 160
  - C15: Candidatenbijeenkomst, Maart 1981.; 158
  - C15: College van Bindend Adviseurs, 1982.; 329
  - C15: Prof. Steenkampfonds, 1985-1986.; 552
    Dit fonds werd later verbonden met de Stichting Kader en Vorming.
  - C17: Kandidaatsstelling Eerste Kamer, 1983-1984.; 524
  - Commissie interne partij-organisatie, 1981- jun 1983.; 465
  - Commissie interne partij-organisatie, Jul 1983-1984.; 466
- Archieven van verkiezingscomités., 3.
  - Verkiezingen Tweede Kamer, 1981., a.
    - CVC 1981: Correspondentie K-Z., 317
    - CVC 1981: Europese verkiezingen, propagandamateriaal, 321
    - CVC 1981: Knipselkranten (eigen verzameling)., 5
    - CVC 1981: Knipselkranten (eigen verzameling)., 8
    - CVC 1981: Knipselkranten regionaal, 12
    - CVC 1981: Persberichten, verspreid door de partij., 239
    - CVC 1981: Propagandamateriaal., 316
    - CVC 1981: R Verkiezingsprogram Om een zinvol bestaan, met aantekeningen., 477
    - CVC 1981: R2 Originelen: notulen van werkgroepen, 1980.; 35
    - CVC 1981: R2 Originelen: notulen van werkgroepen, 1980.; 32
    - CVC 1981: R2 Publiciteitsvoorstel verkiezingscampagne, 243
    - CVC 1981: R2 Stafwerkgroep advertenties, 1980-1981.; 242
    - CVC 1981: R2 Stafwerkgroep opiniepeilingen, 1980-1981.; 230
    - CVC 1981: R2 Stafwerkgroep opiniepeilingen, 235
    - CVC 1981: R2 Verkiezingscampagne: slotweek., 33
    - CVC 1981: R2.11: Landelijke verkiezingsraad, vergaderingen, 1980.; 222
    - CVC 1981: R2.13: Brieven algemene zaken, 1980-1981.; 226
    - CVC 1981: R2.15: Stafwerkgroep propagandamateriaal, 1980-1981.; 228
    - CVC 1981: R2.15-17: Uitgaande stukken., 223
    - CVC 1981: R2.16.4: Stafwerkgroep coaching., 308
    - CVC 1981: R2.16.7: Stafwerkgroep D.P.R.V, 1980-1981.; 229
    - CVC 1981: R2.16: Campagne-berichten, bulletins, 1980-1981.; 227
    - CVC 1981: R2.2: Algemene correspondentie., 39
    - CVC 1981: R2.5: Kerngroepvergaderingen, 1980.; 64
    - CVC 1981: R2.5: Vergaderingen van het comité, Jan-mei 1980.; 42
    - CVC 1981: R2.5: Vergaderingen van het comité, Mrt-mei 1981.; 40
    - CVC 1981: R2.5: Vergaderingen van het comité, Mei 1981.; 41
    - CVC 1981: R2-10: Kleine dossiers, Mei 1981; 38
    - CVC 1981: R18: Advertentiecampagne., 11
    - CVC 1981: R20 Stafwerkgroep documentatie, 1980.; 237
    - CVC 1981: R21: Originelen campagne permanente propaganda, 255
    - CVC 1981: R214: Stafwerkgroep lijsttrekkerdagen en slotweek, 231
    - CVC 1981: R29: Correspondentie met Kamerkringcampagneteams (KCT's)., 31
    - CVC 1981: R32: Werkgroep propagandamateriaal 1980-1981., 821
    - CVC 1981: R36: Permanente campagne, 839
    - CVC 1981: R37: Werkgroep grote steden, 256
    - CVC 1981: R37: Werkgroep grote steden, Nov 1981.; 44
    - CVC 1981: R41 Lijsttrekkerdagen en documentatie, 1980-mei 1981.; 37
    - CVC 1981: R6-10: Stukken Bremmer, Maart-juni 1981.; 36
    - CVC 1981: R8: Werkgroep spreekbeurten: documentatie kabinetsbeleid 1978-1981., 832
    - CVC 1981: Sprekers en debatten., 2
    - CVC 1981: Sprekers en debatten., 1
    - CVC 1981: Vergelijking verkiezingsprogramma's., 244
    - CVC 1981: Verkiezingsprogramma, amendementen., 319
    - CVC 1981: Verkiezingsuitslag, statistiek., 4
  - Verkiezingen gemeenteraad, provinciale staten en Tweede Kamer 1982., b.
    - CVC 1982 R: Modelprogram gemeente en provincie, 481
    - CVC 1982: Beleidsoverzichten van CDA-ministers., 15
    - CVC 1982: Brainstorming., 240
    - CVC 1982: Campagne-berichten, 1981-1982.; 881
    - CVC 1982: Candidaatstelling, December 1981.; 20
    - CVC 1982: Candidaatstelling: gravamina tegen de te voeren propaganda, 1981-1982.; 21
    - CVC 1982: Persberichten, verspreid door de partij., 13
    - CVC 1982: Slotweek verkiezingscampagne., 315
    - CVC 1982: Stafwerkgroep documentatie: spreekschetsen voor de verkiezingen voor de provinciale staten, 1981-1982.; 247
    - CVC 1982: Stafwerkgroep documentatie: spreekschetsen, Apr-sep 1982.; 250
    - CVC 1982: Vergelijkingen verkiezingsprogramma's., 14
    - CVC 1982: Verkiezingsmanifesten., 15
    - CVC 1982: Verkiezingsonderzoek., 328
    - CVC 1982: R2 Verkiezingen in het algemeen., 234
    - CVC 1982: R2.1-5: Originelen, Jan-sep 1982.; 48
    - CVC 1982: R2.1-5: Originelen, Apr-juni 1982.; 46
    - CVC 1982: R2.1-5: Uitgaande post, 1981-1982.; 47
    - CVC 1982: R2.12 Politiek topberaad, 225
    - CVC 1982: R18 Advertentiecampagne, 24
    - CVC 1982: R19 Doelgroepen, 24
    - CVC 1982: R20 Materiaal Statenverkiezingen., 251
    - CVC 1982: R32: Kernbureau, 1981-1982.; 887
    - CVC 1982: R36-43: Permanente campagne, originelen, 246
    - CVC 1982: R37: Werkgroep grote steden, 24
    - CVC 1982: R8 Centraal Verkiezingscomité, algemene correspondentie., 843
    - CVC 1982: R8 Ingekomen post, Jan-nov 1982.; 45
  - Europese verkiezingen 1984, c.
    - CVC 1984: Advertentietekst Europese verkiezingen., 851
    - CVC 1984: Brochures voor Europese verkiezingen voor jongeren., 701
    - CVC 1984: Campagne., 347
    - CVC 1984: Europese verkiezingen, 362
    - CVC 1984: Europese verkiezingen, propagandamateriaal, 1983.; 314
    - CVC 1984: Europese verkiezingen, propagandamateriaal, 1979, 1983.; 320
    - CVC 1984: Gemeentelijke afdelingen, circulaires, 361
    - CVC 1984: R8: Candidaten Europese Verkiezingen: algemeen, 1983-1984.; 463
    - CVC 1984: R8: Candidaten Europese Verkiezingen: Candidaatsstelling, 458
    - CVC 1984: R8: Candidaten Europese Verkiezingen: lijstvolgorde, 1983-1984.; 461
    - CVC 1984: R8: Candidaten Europese Verkiezingen: Correspondentie, 1983.; 462
    - CVC 1984: R8 Campagne, 459
    - CVC 1984: R8 Campagne, 820
    - CVC 1984: R8.1: Originele vergaderstukken Europa., 884
    - CVC 1984: R21: Permanente campagne, Europese verkiezingen, originelen, 825
    - CVC 1984: R22: Werkgroep begeleiding jongeren, 672
    - CVC 1984: R32: Werkgroep propagandamateriaal, 822
    - CVC 1984: R32: Werkgroep statements Europese verkiezingen, 835
    - CVC 1984: R32: Werkgroep statements Europese verkiezingen, 829
    - CVC 1984: R32/41: Permanente campagne commissie: originelen Europese verkiezingen, 1982-1984.; 848
    - CVC 1984: R33: Permanente campagne Europese verkiezingen, 823
    - CVC 1984: R33: Werkgroep propaganda, 1981-1984.; 828
    - CVC 1984: R33: Werkgroep propaganda, 1983; 700
    - CVC 1984: R37: Stafgroep Grote Steden Overleg (OS), 1983-1984.; 846
    - CVC 1984: R37: Stafgroep Grote Steden Overleg (OS), 1982-1984.; 838
    - CVC 1984: R41 Werkgroep grote steden, 886
    - CVC 1984: Uitdaging Europa. Principiële standpunten [...] van de fractie van de E.V.P., 1979-1984., 830
  - Verkiezingen Tweede Kamer 1986., d.
    - CVC 1986: R17 Stafgroep praktische permanente propaganda voor 1986, 1981.; 254
    - CVC 1986: Actie grote steden., 346
    - CVC 1986: Advertentiebeleid, 1985-1986.; 366
    - CVC 1986: Campagne-overleg., 877
    - CVC 1986: Campagnebureau, 1985-1986.; 360
    - CVC 1986: Campagnestukken van de lijsttrekker, 879
    - CVC 1986: Correspondentie., 878
    - CVC 1986: Materieel en spreekbeurten, campagne 1986., 803
    - CVC 1986: Politieke campagne commissie, 1985-1986.; 357
    - CVC 1986: Programmacommissie, 1984-1985.; 358
    - CVC 1986: Verkiezingsprogram Uitzicht, concept met aantekeningen, 1985.; 383
    - CVC 1986: Werkgroep Statements, documentatie., 343
    - CVC 1986: R8 Groslijst candidaten, opgaven provincie, 1985-1986.; 469
    - CVC 1986: R8 Groslijst candidaten, opgaven provincie, 1985.; 468
    - CVC 1986: R8 Sollicitatiecommissie candidaten, correspondentie, 1985; 470
    - CVC 1986: R8 Politieke campagne commissie, 1985-1986.; 819
    - CVC 1986: R8.1 Politieke campagne commissie., 847
    - CVC 1986: R8.2 Plan de campagne, program, notities, 1984.; 836
    - CVC 1986: R18 advertentiebeleid verkiezingen., 533
    - CVC 1986: R32 Campagnebureau 1986: 1-5, 795
    - CVC 1986: R32 Campagnebureau 1986: 10-11., 796
    - CVC 1986: R36: Permanente campagne, 840
  - Algemeen., e.
    - CVC: Evaluaties van verkiezingen, 1977-1982.; 327
    - CVC: Kernstaf, 1986-1987.; 385
    - CVC: Opiniepeilingen bureau De Hond, 1982-1983.; 249
    - CVC: Opiniepeilingen, 1982.; 25
    - CVC: Opiniepeilingen, 1982-1983.; 26
    - CVC: Opiniepeilingen, 1983.; 311
    - CVC: Opiniepeilingen, 1983-1984.; 522
    - CVC: Opininiepeilingen, 1982.; 22
    - CVC: Spreekbeurten, verzoeken van gemeenten en organisaties, 1983.; 318
    - CVC: Stafwerkgroep fondsvorming inzake Europese verkiezingen, 1980-1981.; 307
    - CVC: Stafwerkgroep spreekbeurten en vergaderingen, 1981-1983.; 313
    - CVC: Trainingsdagen voor campagnes, 1982.; 241
    - CVC: Vergaderingen, 1983.; 309
    - CVC: Verkiezingen Eerste Kamer, 1977-1981.; 341
    - CVC: Verkiezingen Eerste Kamer, 1983.; 342
    - CVC: Verkiezingen Tweede Kamer en Europees Parlement, 1982-1983.; 339
    - CVC: Verkiezingsmanifestaties, 1981-1982.; 16
    - CVC: Werkgroep Opinieonderzoek, 1983-1984.; 345
    - CVC-1981: Evaluatie campagne 1981., 221
    - CVC-R17: Stafwerkgroep politiek, 1981.; 238
    - CVC-R17: Stafwerkgroep politiek, 1982.; 23
    - CVC-R17: Stafwerkgroep politiek, 1982.; 245
    - CVC-R18: Werkgroep advertenties, 1981-1982.; 252
    - CVC-R18: Werkgroep propaganda, diverse kwesties, 1983.; 253
    - CVC-R19: Permanente campagne, vergaderingen, Okt-dec 1981.; 43
    - CVC-R21: Beeldvorming van het CDA (Marketing), 1983.; 310
    - CVC-R21: Beeldvorming van het CDA (Marketing), 1983-1984.; 330
    - CVC-R21: Werkgroep verkiezingsonderzoek: beeldvorming, 1983.; 826
    - CVC-R21: Verkiezingsonderzoek 1983., 257
    - CVC-R21: Werkgroep verkiezingsonderzoek, 1983-1984 jan.; 833
    - CVC-R21: werkgroep verkiezingsonderzoek, 1984.; 824
    - CVC-R21: Werkgroep verkiezingsonderzoek, 1984.; 834
    - CVC-R21: Verkiezingsonderzoek: originelen, 1985.; 850
    - CVC-R21: Verkiezingsonderzoek, 1985.; 849
    - CVC-R24: Stafwerkgroep politiek, 1982-1983.; 224
    - CVC-R32: Permanente campagne. Originelen, 1985.; 831
    - CVC-R37: Werkgroep grote steden., Jun-dec 1984.; 837
    - CVC-R37: Werkgroep grote steden, 1986-1987.; 818
    - CVC-R38: Sprekerslijsten, permanente campagne, 1983.; 312
    - CVC-R41: Landelijke verkiezingsraad, vergaderstukken, 1983-1984.; 885
    - CVC-R41: Landelijke verkiezingsraad, vergaderstukken, 1981-1982.; 883
  - Tussentijdse manifestaties., f.
    - CVC-R5: Bezinningsweekend C.D.A, 1984.; 332
    - CVC-R5: Conferentie jeugdwerkgelegenheid, 1985.; 365
    - CVC-R5: Conferentie met pastores over geloof en politiek, 1983.; 333
    - CVC-R5: Conferentie volksgezondheid, 1985.; 852
    - CVC-R5: Manifestatie ouderenbeleid, 1986.; 580
    - CVC-R5: Racisme-overleg, 1985-1986.; 370
    - CVC-R5: Stafwerkgroep Agrariërs, 1981.; 233
    - CVC-R5: Stafwerkgroep Culturele Minderheden, 1981.; 232
    - CVC-R5: Stafwerkgroep maatschappelijke organisaties, 1981.; 236
    - CVC-R5: Vergaderingen en bezinningsdagen van het CDA, Jan - mrt 1981.; 34
    - CVC-R5: Werkgroep congres Midden- en Kleinbedrijf. Persoonlijke stukken partijsecretaris Smits, 1984.; 530
    - CVC-R5: Werkgroep congres Midden- en Kleinbedrijf, 1983.; 520
    - CVC-R5: Werkgroep religie en macht, 1981.; 256
    - CVC-R5: Werkgroep werkbezoeken., 845
    - CVC-R8: Congres Landbouw en Millieu., 451
    - CVC-R8: Rooster van spreekbeurten tijdens campagnes, 1982, 1984.; 842
- Archief van de chef de bureau, 4.
  - D 17: Ledenwerfactie, proefsteden, 1983.; 456
  - D 1981. Originelen 1-13., 865
  - D 1981. Originelen 14-20., 866
  - D 1982. Originelen 1-12., 856
  - D 1983. Originelen 1-18., 854
  - D 1984. Originelen 1-19., 855
  - D 1985-1986. Originelen., 867
  - D CNV-CDAbijeenkomst, Sep 1982.; 219
  - D Conferentie Midden- en Kleinbedrijf, Nov 1983.; 218
  - D.: Redactieraad, 1981-1984.; 817